臺灣高等法院交通事件裁定　　　　　　96年度交抗字第945 號
抗　告　人
即受處分人　甲○○
上列抗告人即受處分人因違反道路交通管理處罰條例案件，不服
臺灣士林地方法院中華民國96年9 月21日裁定（96年度交聲字第
209號），提起抗告，本院裁定如下：
    主  文
抗告駁回。
    理  由
一、按汽車（依道路交通管理處罰條例第3 條第8 款之規定，包
    括機器腳踏車）駕駛人，行經有燈光號誌管制之交岔路口闖
    紅燈者，處新臺幣（下同）1,800 元以上5,400 元以下罰鍰
    ，並記違規點數3 點，道路交通管理處罰條例第53條第1 項
    、第63條第1 項第3 款分別定有明文。
二、原處分意旨略以：受處分人甲○○騎乘EEW-362 號輕型機車
    ，於民國（下同）96年2月3日下午6 時55分許，在臺北市○
    ○路○ 段與虎林街口處，經臺北市政府警察局松山分局松山
    派出所執勤員警舉發「紅燈左轉（東往南方向）」之違規，
    依違反道路交通管理處罰條例第53條第1項，處罰鍰1,800元
    ，並依同條例第63條第1項第3款（原處分機關漏引第3 款）
    規定，記違規點數3 點。
三、受處分人聲明異議意旨略以：首先，伊認為當天舉發員警站
    在虎林街口之黃網線禁停區上攔查，執法過程有瑕疵。其次
    ，伊否認有闖紅燈之事實，該路口雖有紅綠燈之設置，並設
    有機車兩段式左轉，惟機車兩段式之標示，已被3 排違規機
    車遮住，致其不知該路口有兩段式左轉區，且伊認為紅燈直
    行才是闖紅燈，而紅燈左右轉非闖紅燈，倘欲左轉車等候，
    應有禁止左轉標誌之告示，始能取信於人民，為此聲明異議
    云云。
四、原法院裁定略以：受處分人甲○○騎乘前開輕型機車於前揭
    時、地，行經有燈光號誌管制之交岔路口闖紅燈之違規事實
    ，業據證人即本件舉發員警林博璋到庭證稱：伊所站位置在
    工地轉角三角區塊，非黃網線禁停區，如庭呈之繪製現場圖
    及照片各1 紙參照。當時受處分人機車之行向，是沿八德路
    由東向西行駛至虎林街口時左轉，是東往南。然受處分人闖
    紅燈時，東西向是紅燈，北往南是綠燈，受處分人左轉後即
    為東往南行向，故其須待東西向轉換為綠燈後始能直行至虎
    林街口待轉區，再等南北向變換成綠燈時才可通行。而現場
    待轉標誌於紅綠燈下面有一藍色牌子告示等語明確（見原法
    院卷第24至25頁）。況受處分人亦於訊問筆錄中自承其紅燈
    逕行左轉之事實，且於事後回到違規現場時，始發現地面上
    所劃設之待轉區等語，可見受處分人前揭所辯，無非係卸責
    之詞，顯不足採。又衡諸證人林博璋與受處分人互不相識，
    亦無仇怨，復到庭具結為以上之證述，應無甘冒偽證重罪而
    設詞誣陷受處分人之理，是證人所為上開證言，應堪採信。
    至於受處分人辯稱：伊認為紅燈直行才是闖紅燈，而紅燈左
    右轉非闖紅燈云云。惟受處分人行經有燈光號誌管制之交岔
    路口，在無箭頭導向燈號之狀況下，闖紅燈而左轉或右轉，
    亦屬闖紅燈無誤，受處分人此部分所辯，自無足採。因認受
    處分人確有駕駛上開車輛於前揭時、地，行經有燈光號誌管
    制之交岔路口闖紅燈之違規行為，原處分機關依前揭道路交
    通管理處罰條例第53條第1項規定，裁處受處分人罰鍰1,800
    元，並依同條例第63條第1項第3款（原處分機關漏引第3 款
    ）規定，記違規點數3 點，洵屬正確，爰裁定駁回受處分人
    異議之聲明。
五、本件原法院所為駁回聲明異議之裁定，經核尚無違誤。受處
    分人抗告意旨略以：當時機車兩段式左轉之標示被3 排機車
    遮住，致其不知該路口須兩段式左轉。先前警員躲在騎樓後
    ，見伊騎機車抵達平交道大黃線上就出來攔車。伊之前在很
    多條道路不小心違規，警察見伊是殘障人士就叫伊趕快走，
    都沒開罰，伊薪水不多，沒錢吃飯，希望此次亦能免罰云云
    ；惟查抗告人即受處分人是否看清兩段式左轉之標示，與其
    闖紅燈之違規行為並不相涉；而其翻異前詞指摘員警執法之
    過程有瑕疵，顯係飾卸之詞，亦難憑信；至其縱屬殘障人士
    ，收入微薄，亦不代表其即有交通違規而免罰之特權，是受
    處分人徒以上情提起抗告，顯無理由，自應予駁回。
六、據上論斷，應依道路交通案件處理辦法第26條，刑事訴訟法
    第412條，裁定如主文。
中　　華　　民　　國　　96　　年　　11　　月　　28　　日
                  刑事第九庭審判長法  官　劉景星
                                  法  官　王敏慧
                                  法  官　周盈文
以上正本證明與原本無異。
不得再抗告。
                                  書記官　余姿慧
中　　華　　民　　國　　96　　年　　11　　月　　28　　日
